# Requêtes sur des pathologies / actes 

## Transposition des codes diagnostics

Les analyses sur les diagnostics CIM-10 sont parfois fastidieuses du fait des multiples positions de diagnostics : DP principal du séjour, DR principal du séjour, DPUM, DRUM, DAS. La fonction *tdiag* permet de rassembler tous les diagnostics dans une seule table.

```{r eval = F}
# Pour les objets rsa et rum du MCO
# Transbahuter tous les diagnostics dans une seule table
tdiag(rsa15) -> rsa15 # "Tidy diagnostics"
View(rsa15$diags)
# Tous les diagnostics sont dans une table, avec un numero selon leur position  
# 1:DP, 2:DR, 3:DPUM, 4:DRUM, 5:DAS
```

Exemple de résultat : 

|CLE_RSA   |NSEQRUM|position| diag |
|:---------|:------|--------|------|
|0000000001|     01|       1|  Z511|
|0000000001|     01|       2|   C18|
|0000000002|     01|       1|  C501|
|0000000002|     01|       3|  C501|
|0000000002|     02|       1|  D051|
|0000000002|     02|       5|  E109|

## Recherche de codes diagnostics

L'objectif est de récupérer les séjours présentant un code diagnostic de la liste

```{r eval = F}
# Liste D-0103 de la fonction groupage 2016 : Epilepsies
liste_diag = c('F803', 'G400', 'G401', 'G402', 'G403', 'G404', 
               'G405', 'G406', 'G407', 'G408', 'G409', 'G410', 
               'G411', 'G412', 'G418', 'G419', 'R568')

# En passant par la table diags
tdiag(rsa15) -> rsa15

library(dplyr)
# quelle que soit la position du diagnostic
rsa15$diags %>% filter(diag %in% liste_diag)
# position en das
rsa15$diags %>% filter(diag %in% liste_diag, position == 5)
# position en dp dr
rsa15$diags %>% filter(diag %in% liste_diag, position < 5)

# En passant par les zones stream
string_diags = 
  'F803|G400|G401|G402|G403|G404|G405|G406|G407|G408|G409|G410|G411|G412|418|G419|R568'

# quelle que soit la position du diagnostic
rsa15$rsa %>% fiter(grepl(string_diags, dpdrum)|grepl(string_diags, das))
# position en das
rsa15$rsa %>% fiter(grepl(string_diags, das))
# position en dpdr
rsa15$rsa %>% fiter(grepl(string_diags, dpdrum))
```

## Recherche de codes actes

```{r eval = F}
# Code EBLA003

library(dplyr)
# En passant par la table actes
rsa15$actes %>% filter(CDCCAM == 'EBLA003')
# En passant par la zone stream
rsa15$rsa %>% filter(grepl('EBLA003', actes))
```

