# Fichier TRA


Le fichier TRA est un fichier du *out* qui permet de relier les données anonymes du *out* aux données du *in*, il comprend un lien entre : 

  - MCO : clé rsa, numéro de rss, numéro de sejour (nas), date d'entrée et date de sortie du séjour
  - SSR : numéro séquentiel du séjour + noseqrhs et numéro de séjour + numéro de semaine
  - PSY RPSA : ipp, date d'entrée et de fin du sejour, numéro séquentiel du séjour, numéro de séquence et numéro de séjour, dates de début et fin de sequence
  - PSY R3A : ipp, date de l'acte, numéro d'ordre, forme activité, um, nature et lieu de l'acte
  - HAD : numéro séquentiel de séjour, numéro de séquence, sous-sequence et numéro de séjour, dates de début et fin des séquences et sous-séquences, dates d'entrée et de sortie du séjour, modes d'entrée sortie provenance destination


| Type     |Import                              |
|---------:|:-----------------------------------|
|[itra](https://github.com/IM-APHP/pmeasyr/tree/master/Rd_md/itra.Rmd)      |~ TRA - Import du TRA               |
|[inner_tra](https://github.com/IM-APHP/pmeasyr/tree/master/Rd_md/inner_tra.Rmd) |~ TRA - Ajout du TRA aux données Out|

## Ajout du TRA en MCO

```{r eval = F}
# lecture du fichier tra et jointure aux rsa
itra(750100042, 2015, 12, '~/Documents/data/mco') -> tra

# Ajout du tra aux rsa :
inner_tra(rsa15$rsa, tra) -> rsa15$rsa
# Ajout du tra à la partie um des rsa :
inner_tra(rsa15$rsa_um, tra) -> rsa15$rsa_um
# Ajout du tra à la partie actes des rsa :
inner_tra(rsa15$actes, tra) -> rsa15$actes
# Ajout du tra à la partie das des rsa :
inner_tra(rsa15$das, tra) -> rsa15$das
```


## Ajout du TRA en HAD

```{r eval = F}
# Import du TRA HAD
itra(finess = 750712184,
     annee = 2015,
     mois = 12,
     path = '~/Documents/data/had', 
     champ = "had") -> tra

# Ajout du tra
inner_tra(data_had$rapss, tra, champ = "had") -> data_had$rapss
inner_tra(data_had$acdi,  tra, champ = "had") -> data_had$acdi
inner_tra(data_had$ght,   tra, champ = "had") -> data_had$ght
```

## Ajout du TRA en SSR

```{r eval = F}
# Import du TRA SSR
itra(finess = 750712184,
     annee = 2015,
     mois = 12,
     path = '~/Documents/data/ssr', 
     champ = "ssr") -> tra

# Ajout du tra
inner_tra(data_ssr$rha,  tra, champ = "ssr") -> data_ssr$rha
inner_tra(data_ssr$acdi, tra, champ = "ssr") -> data_ssr$acdi
```

## Ajout du TRA en PSY

```{r eval = F}
# Import du TRA PSY : fichiers RPSA
itra(finess = 750803454,
     annee = 2015,
     mois = 12,
     path = '~/Documents/data/psy', 
     champ = "tra_psy_rpsa") -> tra

# Ajout du tra
inner_tra(rpsa_psy$rpsa, tra, champ = "psyrpsa") -> rpsa_psy$rpsa
inner_tra(rpsa_psy$das,  tra, champ = "psyrpsa") -> rpsa_psy$das
```


```{r eval = F}
# Import du TRA PSY : fichiers R3A
itra(finess = 750803454,
     annee = 2015,
     mois = 12,
     path = '~/Documents/data/psy', 
     champ = "tra_psy_r3a") -> tra

# Ajout du tra
inner_tra(r3a_psy$r3a, tra, champ = "psyr3a") -> r3a_psy$r3a
inner_tra(r3a_psy$das, tra, champ = "psyr3a") -> r3a_psy$das
```

