# Noyau de paramètres

## Quatre paramètres

Les fonctions de dézippage et d’import de pmeasyr ont en commun quatre paramètres :

- le finess du fichier
- l’année pmsi
- le mois pmsi
- le path, repértoire où se trouve le fichier

Ces paramètres sont toujours nécessaires : définir un noyau de paramètres permet de ne les préciser une seule fois, allège le code pour plus de lisibilité.

**Exemple de redondance des paramètres :**

```{r eval = F}
# Exemple
library(pmeasyr)

# Dézipper
adezip(finess = '750712184', 
       annee  = 2015, 
       mois   = 12, 
       path   = '~/Documents/data/mco/',
       type   = "out", 
       liste  = c("rsa", "ano", "tra"))

# Table ano
iano_mco(finess = '750712184', 
         annee  = 2015, 
         mois   = 12, 
         path   = '~/Documents/data/mco/') -> ano

# Tables rsa
irsa(finess = '750712184', 
     annee  = 2015, 
     mois   = 12, 
     path   = '~/Documents/data/mco/', 
     typi   = 4) -> rsa

# Table tra
itra(finess = '750712184', 
     annee  = 2015, 
     mois   = 12, 
     path   = '~/Documents/data/mco/') -> tra
```

## Solution avec `noyau_pmeasyr()`

### Définir le noyau de paramètres

```{r eval = F}
library(pmeasyr)
p <- noyau_pmeasyr(finess = '750712184', 
                   annee = 2015, 
                   mois = 12, 
                   path   = '~/Documents/data/mco/')
```

### Utiliser le noyau de paramètres

```{r eval = F}
# Tout dézipper
# out
p %>% adezip(type = "out")
# in
p %>% adezip(type = "in")
```

```{r eval = F}
p %>% irsa()     -> rsa
p %>% iano_mco() -> ano_out
p %>% itra()     -> tra
```

La syntaxe est beaucoup plus lisible désormais.

## `noyau_skeleton()`

La fonction `noyau_skeleton()` permet d'obtenir dans la console R le squelette pour définir les quatre paramètres d'un noyau `pmeasyr`.

```{r eval = T}
library(pmeasyr)
noyau_skeleton()
```

