# Vers la base de données avec `pmeasyr`


Constatant que chaque étude avec `pmeasyr` commence par un import de données, nous proposons une nouvelle approche : intégrer une fois pour toutes les données M12 dans une base de données managée et accessible avec `pmeasyr`. Les données en cours d'année pouvant également y être intégrées. 

Nous décrivons ici l'import de données MCO 2016 dans une base de données tel qu'il est possible de le réaliser à l'aide de `pmeasyr`.

## Connexion à une base de données

### monetdb

```{r, eval = F}
dbdir <- "~/Documents/data/monetdb"
con <- MonetDBLite::src_monetdblite(dbdir)
```


### SQLite

```{r, eval = F}
dbdir <- "~/Documents/data/sqlite/pmsi.sqlite"
con <- dplyr::src_sqlite(dbdir)
```

### PostGres

```{r, eval = F}
con <- dplyr::src_postgres(user = "gui", password = "gui", dbname = "aphp",
                    host = "localhost", port = 5432)
```

## Intégration en base


### Définition des paramètres

```{r eval = F}
# noyau_skeleton()
p <- noyau_pmeasyr(
  finess   = '750712184',
  mois     = 12,
  path     = '~/Documents/data/mco',
  progress = F, 
  tolower_names = T, # choix de noms de colonnes minuscules : T / F
  n_max = 1e4, # on limite la lecture a un petit nombre de lignes pour tester d'abord 
  # on importera tout dans un second temps
  lib = F) # pas de libellés de colonnes (inutile ici)
```


### Exemple d'import 




```{r eval = F}
purrr::quietly(db_mco_out)(con,  p, annee = 2016) -> ok 
```

`ok` contient toutes les sorties de l'éxécution de la fonction : vérifier qu'il n'y a pas d'erreur ou d'avertissement anormal avant de poursuivre. Ok ? Voyons ce que contient `ok` :

```{r eval = F}
ok
```

Nous avons présenté la ligne pour importer les données MCO out 2016, mais il est possible de la faire pour le MCO in (`db_mco_in`), le SSR out (`db_ssr_out`), l'HAD (`db_had_out`), la Psy (`db_psy_out`) et les rsf (`db_rsf_out`).

Une fonction pour importer une autre table est également disponible (`db_generique`).


Après plusieurs imports dans la base de données, se déconnecter : 

```{r eval = F}
DBI::dbDisconnect(con$con)
```


## Accéder aux données dans la base

Se reconnecter à la base en redéfinissant l'objet `con`.

Poursuivons l'exemple sur le mco out 2016.

### Lister les tables dans la base

```{r eval = F}
db_liste_tables(con)
```

### Accéder aux tables mco out

Les lignes suivantes permettent de se connecter aux tables dans la base. Pour la suite il pourra être intéressant de lire [l'aide du package dplyr](http://db.rstudio.com/dplyr/).

```{r eval = F}
tbl_mco(con, 16, 'rsa_rsa') # Table rsa
tbl_mco(con, 16, 'rsa_actes') # Table actes des rsa
tbl_mco(con, 16, 'rsa_diags') # Table diags des rsa (après `tdiag`)
tbl_mco(con, 16, 'rsa_um') # Table um des rsa 
```

D'autres fonctions `tbl_ssr`, `tbl_had`, `tbl_had`, `tbl_psy`, `tbl_rsf` facilitent la connexion à ces "remote table". 
